【裁判字號】    98,上易,1920
【裁判日期】    981028
【裁判案由】    傷害
【裁判全文】
臺灣高等法院刑事判決                98年度上易字第1920號
上  訴  人  甲○○
即  被  告
上列上訴人因傷害案件，不服臺灣基隆地方法院98年易字第268
，中華民國98年6 月30日第一審判決（起訴案號：臺灣基隆地方
法院檢察署98年偵字第1202號），提起上訴，本院判決如下：
    主  文
上訴駁回。
    事  實
一、甲○○與乙○○原皆任職於基隆市○○路130 號基隆中華郵
    政總局，乙○○係該局快捷股股長，甲○○則在該局快捷股
    擔任郵務士工作，乙○○及甲○○間具有上司及下屬之關係
    。甲○○因不滿乙○○對外揚言其積欠債務，致其遭調往瑞
    芳郵局擔任郵務士工作，乃於民國（下同）98年2 月16日下
    午5 時許，持所有之牙刷1 支，在基隆市○○區○○路130
    號基隆中華郵政總局1 樓，刺向乙○○之上唇，致乙○○受
    有上唇血腫之傷害。
二、案經乙○○訴由基隆市警察局第一分局報告臺灣基隆地方法
    院檢察署檢察官偵查起訴。
    理  由
壹、程序方面：
    按被告以外之人於審判外之陳述，雖不符刑事訴訟法第159
    條之1 至第159 條之4 之規定，而經當事人於審判程序同意
    作為證據，法院審酌該言詞陳述或書面陳述作成時之情況，
    認為適當者，亦得為證據；當事人、代理人或辯護人於法院
    調查證據時，知有刑事訴訟法第159 條第1 項不得為證據之
    情形，而未於言詞辯論終結前聲明異議者，視為有前項之同
    意，刑事訴訟法第159 條之1 、第159 條之5 第1 項、第2
    項分別定有明文。經查，本判決下列所引用之被告以外之人
    於審判外之陳述，檢察官及被告於本院言詞辯論終結前均未
    聲明異議，本院審酌上開證據資料製作時較無人情施壓或干
    擾，亦無不當取供，及證明力明顯過低之瑕疵，認以之作為
    證據應屬適當，故揆諸前開規定，認前揭證據資料有證據能
    力，合先敘明。
貳、實體方面：
一、訊據被告甲○○固坦承有於98年2 月16日下午5 時許，持所
    有之牙刷1 支，在基隆市○○區○○路130 號基隆中華郵政
    總局1 樓處與乙○○發生爭執之事實不諱，惟矢口否認有何
    傷害之犯行，辯稱：依現場監視錄影帶畫面所示，伊並無動
    手傷害告訴人，且當時有很多人進出，並無任何人看到告訴
    人受傷，告訴人事後尚與伊一同坐電梯到3 樓云云。經查：
（一）被告甲○○如何於98年2 月16日下午5 時許，持所有之牙
      刷1 支，在基隆市○○區○○路130 號基隆中華郵政總局
      1 樓，指責告訴人乙○○亂講其在外積欠債務等語，並突
      以牙刷刺向告訴人之上唇，致告訴人受有上唇血腫之傷害
      等情，迭據證人即告訴人乙○○於警詢、偵訊及原審審理
      時指證在卷（見98年度偵查卷第7 頁至第8 頁、第15頁至
      第16頁；原審卷第16頁至第20頁）。復有行政院衛生署基
      隆醫院診斷證明書1 份（見偵查卷第9 頁）及告訴人受傷
      照片1 幀（見偵查卷第10頁）附卷可憑。又告訴人於受傷
      後，立即向任職之基隆中華郵政總局經理丙○○報告其遭
      被告持牙刷刺傷上唇，丙○○認本案係發生於上班時間，
      乃電請被告及告訴人之共同主管即基隆中華郵政總局郵務
      科科長丁○○至經理辦公室瞭解事情始末，並依規定處理
      被告與乙○○間之糾紛，丙○○及丁○○均見告訴人上唇
      有受傷等情，業據證人丙○○及丁○○於原審審理時證述
      綦詳（見原審卷第33頁至第37頁、第39頁）。即被告亦不
      否認有於案發時地持所有之牙刷1 支與告訴人理論，而基
      隆中華郵政總局設置之監視器亦攝得被告持牙刷與告訴人
      理論過程，有監視器翻拍畫面30張存卷可憑（見偵查卷第
      37頁至第67頁），若被告僅係單純為理論，又何需帶著牙
      刷一併找告訴人理論，此顯與常理有違。足認告訴人乙○○上開指證為真實，可以採信。
（二）被告上訴意旨雖以：本件並無任何證人看到告訴人受傷云
      云。惟查：證人胡清全警詢時證稱：伊於案發後有看到告
      訴人之嘴唇好像有比較腫等語，有基隆市警察局第一分局
      刑事案件查訪紀錄表在卷可稽（見偵查卷第84頁）；再參
      以證人丙○○、丁○○於原審審理時均證述：有看見告訴
      人上唇有紅紅，類似微血管出血破裂等語（見原審卷第33
      頁、第35頁至第36頁）。堪認告訴人遭被告攻擊後，雖無
      明顯之嚴重外傷，然仍可隱約看出告訴人之嘴唇確有輕微
      紅腫出血等情，是被告上開所辯，自不可採信。
（三）又被告上訴意旨另以：監視錄影帶所拍得之畫面均未呈現
      伊傷害告訴人之情形云云。然依告訴人於偵查中證稱：被
      告攻擊伊之正確時間應係於案發當日下午5 時11分01秒等
      語（見偵查卷第15頁），而依現場監視器翻拍畫面所示當
      日下午5 時11分0 秒至5 時11分01秒許，僅見告訴人出現
      於監視器翻拍畫面之左下角，被告當時並未出現於該監視
      器翻拍畫面內，此有該監視器翻拍畫面可佐（見偵查卷第
      33頁至第34頁），顯見僅係被告及告訴人於案發時尚未完
      全進入監視器所能攝得之角落，然由其後所攝得之畫面均
      見被告持牙刷與告訴人理論等情以觀，自不能以監視錄影
      未能直接呈現被告傷害告訴人之畫面，即認被告並無傷害
      告訴人之情事，至為明確。
（四）綜上所述，被告所辯顯為畏罪卸責之詞，不足採信。本件
      事證明確，被告犯行洵堪認定，應依法論科。
二、核被告所為，係犯刑法第277 條第1 項之傷害罪。
三、原審認被告罪證明確，因而依刑法第277 條第1 項、第41條
    第1 項之規定，並審酌被告犯罪之動機、手段、智識程度、
    與告訴人乙○○之關係、告訴人所受傷勢甚輕，暨被告犯罪
    後否認犯行之態度等一切情狀，量處被告拘役50日，並諭知
    易科罰金之折算標準。另說明被告持以刺傷乙○○之牙刷1
    支係被告所有之事實，雖據被告供承在卷，然該支牙刷未據
    扣案，為免將來執行困難，爰不予宣告沒收。其認事用法，
    並無違誤，量刑亦稱妥適，被告上訴意旨，仍執前詞否認犯
    罪，並無理由，應駁回之。
據上論斷，應依刑事訴訟法第368 條，判決如主文。
本案經檢察官田炳麟到庭執行職務。
中    華    民    國    98    年    10    月    28    日
                  刑事第十四庭審判長法  官  陳志洋
                                    法  官  梁耀鑌
                                    法  官  謝靜恒
以上正本證明與原本無異。
不得上訴。
                                    書記官  陳珮茹
中    華    民    國    98    年    10    月    28    日
附錄：本案論罪科刑法條全文
刑法第277條第1條
傷害人之身體或健康者，處 3 年以下有期徒刑、拘役或 1 千元
以下罰金。


司法院資訊處製作；財團法人民間司法改革基金會備份。
